臺灣臺中地方法院交通事件裁定　　　　 96年度交聲字第867號
原處分機關　交通部公路總局臺中區監理所
異　議　人　甲○○
即受處分人
上列異議人即受處分人因違反道路交通管理處罰條例案件，對於
交通部公路總局台中區監理所民國九十六年八月九日所為之裁決
（中監違字第裁六０─ＨＣ0000000號違反道路交通管理
事件裁決書），聲明異議，本院裁定如下：
    主    文
異議駁回。
    理    由
一、原處分機關略以：異議人即受處分人甲○○（以下稱受處分
    人）於民國（下同）九十六年七月七日晚上九時五十八分許
    ，駕駛車牌號碼5H-0589號自用小客車，在台中縣霧峰鄉○
    ○路九十巷十六號前，因「酒後駕車經測試值零點四毫克，
    標準值零點二五毫克，超過零點一五毫克」違規，經台中縣
    警察局霧峰分局霧峰派出所員警依違反道路交通管理處罰條
    例第三十五條第一項第一款當場舉發並製作中縣警交字第Ｈ
    Ｃ0000000號舉發違反道路交通管理事件通知單，經
    受處分人於九十六年七月十一日提出申訴，業由舉發單位於
    九十六年七月三十日以中縣霧警交字第0960016119號函覆查
    明違規屬實，嗣經原處分機關於九十六年八月九日以中監違
    字第裁六０─ＨＣ0000000號裁決書，以「汽車駕駛
    人酒精濃度超過規定標準（零點二五至零點四）」之違規事
    實，裁處受處分人違反道路交通管理處罰條例第三十五條第
    一項第一款，處罰鍰新台幣（下同）一萬九千五百元（罰鍰
    業已繳納），並吊扣駕駛執照十二個月，逾期則依裁決書處
    罰主文規定裁處，於法並無不合等語。
二、受處分人則以：伊於九十五年七月七日晚上七時五十分許，
    駕駛上開自用小客車返家，將車輛駛入日常習於停放之自設
    活動車庫，在停妥後立即遭鄰宅之人丙○○（住台中縣霧峰
    鄉○○路九十巷十六號），指責伊駕駛車輛停放時撞毀其家
    中之活動車庫鐵柱，此時伊隨即當場檢視車庫毀損之部分與
    伊車輛受損之情況，認定活動車庫並未發生毀損，乃返回家
    中休息，於進入家門後，隨手自冰箱中拿取冰涼之啤酒解渴
    消暑，於飲用一瓶後，轄區員警乙○○等二員警前來伊家中
    敲門（此時約晚上八時十五分），將伊帶往鄰居所架設之活
    動車庫，鄰居丙○○指稱伊撞毀其車門鐵柱，此時伊隨即當
    場檢視活動車庫毀損之部分與伊車輛受損之情況，自認確有
    疏失，當場付予二千元賠償金，並達成和解之協議，之後上
    開二員警隨即將伊帶回霧峰派出所實行酒精濃度測驗，抵達
    派出所後伊當場表明拒絕酒測之意，並未進行酒測吹氣，應
    無酒測值，惟竟認定伊違反道路交通管理處罰條例第三十五
    條第一項第一款之規定，逕行開單舉發而為罰鍰處分，實有
    重大瑕疵，為此聲明異議云云。
三、按汽車駕駛人，駕駛汽車經測試檢定酒精濃度超過規定標準
    者，處新臺幣一萬五千元以上六萬元以下罰鍰，並當場移置
    保管該汽車及吊扣其駕駛執照一年；再汽車駕駛人飲用酒類
    後其吐氣所含酒精濃度超過每公升○‧二五毫克者，不得駕
    車，道路交通管理處罰條例第三十五條第一項第一款、道路
    交通安全規則第一百十四條第二款，分別定有明文。
四、經查本件受處分人於上開時間，駕駛上開自用小客車，在霧
    峰鄉○○路九十巷十六號前，因酒後駕車經測試值零點四毫
    克，標準值零點二五毫克，超過零點一五毫克違規，經台中
    縣警察局霧峰分局霧峰派出所員警以中縣警交字第ＨＣ00
    00000號舉發違反道路交通管理事件通知單予以舉發，
    受處分人於期限內到案申訴，經原處分機關向原舉發機關函
    查，原舉發機關即台中縣警察局霧峰分局函覆稱：「本案經
    舉發員警乙○○於九十六年七月七日晚上七時五十九分許，
    接獲民眾報案在霧峰鄉○○路九十巷十六號旁有民眾酒醉鬧
    事，案經黃員前往查察發現上述違規車輛駕駛外出返家停車
    時不慎擦撞到他人車庫，車庫主人發現後撥打110報案並當
    場與違規駕駛人發生爭執，另報案人指陳違規人酒後駕車，
    黃員亦發現違規駕駛人身上帶有酒味，遂將其帶返派出所實
    施酒測，經測酒測值達０．４０ＭＧ／Ｌ，即依違反道路交
    通管理處罰條例第三十五條規定舉發在案」。原處分機關遂
    於九十六年八月九日以中監違字第裁六０─ＨＣ00000
    00號裁決書，以受處分人酒精濃度超過規定標準之違規事
    實，依道路交通管理處罰條例第三十五條第一項第一款，處
    罰鍰一萬九千五百元，並吊扣駕駛執照十二個月，逾期則依
    裁決書處罰主文規定裁處等情，此有台中縣警察局九十六年
    七月七日中縣警交字第ＨＣ0000000號舉發違反道路
    交通管理事件通知單、台中縣警察局霧峰分局九十六年七月
    三十日中縣霧警交字第0960016119號函、台中區監理所中監
    違字第裁六０─ＨＣ0000000號違反道路交通管理事
    件裁決書影本各一紙附卷可稽。且依證人即報案人丙○○到
    庭具結證稱：伊成功路住處距受處分人新開街居處十幾公尺
    ，伊及受處分人住處旁邊均有自設停車庫，且雙方車庫相鄰
    ，於九十六年七月七日晚上七時五十分許，受處分人駕駛5H
    -0589號自用小客車要停放在其自設停車庫時，撞到伊的停
    車庫，當時伊有出來看，請受處分人不要再往前開，如再往
    前開會撞到伊的車庫，受處分人將駕駛座旁的窗戶打開，頭
    伸出來，伊有聞到酒味，當時受處分人車上還載有一個其讀
    小學的兒子，受處分人說要不然你去報警，並說地不是伊的
    ，然後伊就打110報警，伊是用家裡的電話，該電話是伊父
    親蔡德雄申請的，在伊報完警後，受處分人有下車，站不穩
    ，身上酒味很重，後來警察有來，就是庭上的證人乙○○，
    還有一名替代役，受處分人在警察來之前都沒有離開現場，
    警察來後，伊有向警察說受處分人酒醉，先帶回警局酒測，
    警察要伊等民事上先處理，後來受處分人有回家待約一小時
    後有賠伊二千元，受處分人與員警在車庫那邊不曉得談什麼
    ，拖了很久員警才將受處分人帶回酒測，而且該員警有要他
    同事來幫忙將受處分人帶回酒測等語；另證人即當場查獲舉
    發本件違規之台中縣警察局霧峰分局霧峰派出所警員乙○○
    到庭具結亦證稱：本件係證人丙○○報案伊才前往現場處理
    ，伊是到他們雙方車庫前之空地，即發生事故之現場，當時
    受處分人與證人丙○○雙方均在現場，同時還有圍觀之民眾
    ，報案人有說對方酒醉，伊亦發現受處分人身上有濃濃的酒
    味，伊先問雙方以瞭解情況，是受處分人停車時不小心撞到
    證人丙○○之車庫，乃先建議他們民事上和解，談了一段時
    間，因為受處分人身上沒有帶證件，伊有陪受處分人回家拿
    證件，並跟受處分人進去他家，受處分人在他家期間並沒有
    喝酒，後來他們雙方有達成協議，由受處分人賠償二千元，
    之後伊等將受處分人帶回派出所，有請受處分人進行酒測，
    受處分人之酒測值為零點四毫克，該舉發通知單上所載違規
    時間九十六年七月七日晚上九時五十八分就是酒測之時間等
    語，並有證人乙○○提出本件受理民眾110報案紀錄表、受
    處分人在其上簽名之酒精濃度測試值影本各一紙附卷可考；
    參以舉發員警即證人乙○○係依法執行公權力，與受處分人
    素無宿怨，衡情應無構陷誣攀，羅織交通違規之理。顯見受
    處分人於前開時地確有酒後駕駛上開自用小客車，而於返家
    後並未飲用啤酒，嗣經進行酒測其酒測值為零點四ＭＧ／Ｌ
    之情事甚明。是受處分人上開所辯，無非事後卸責之詞，不
    足採信，其酒後駕車之違規行為，堪以認定。從而原處分機
    關以受處分人酒精濃度超過規定標準之違規事實，裁處受處
    分人違反道路交通管理處罰條例第三十五條第一項第一款，
    處罰鍰一萬九千五百元，並吊扣駕駛執照十二個月，逾期則
    依裁決書處罰主文規定裁處，核無違誤，本件受處分人之聲
    明異議為無理由，應予駁回。
五、據上論斷，應依道路交通管理處罰條例第八十七條第二項、
    道路交通案件處理辦法第十九條規定，裁定如主文。
中　　華　　民　　國　　96　　年　　10　　月　　15　　日
                  刑事第一庭    法  官  朱光國
上正本證明與原本無異。
如不服本裁定，應於送達後五日內，向本院提出抗告狀。
                                書記官  張孝妃
中　　華　　民　　國　　96　　年　　10　　月　　15　　日
